ko: 오일 종류: 시트로넬라 오일; 케러신; 등유; 미네랄 오일; 파라핀 오일; 기타
ro-RO: Tipul de ulei: Ulei de citronelă; Kerosen; Ulei pentru lampă; Ulei mineral; Ulei de parafină; Altele
fr: Type d’huile: Huile de citronnelle; Kérosène; Huile de lampe; Huile minérale; Huile de paraffine; Autre
pl: Typ oleju: Olejek cytronellowy; Nafta; Olej do lamp; Olej mineralny; Olej parafinowy; Inne
pt-BR: Tipo de óleo: Óleo de citronela; Querosene; Óleo para lâmpadas; Óleo mineral; Óleo de parafina; Outro
ja: オイルの種類: シトロネラオイル; 灯油; ランプ油; 鉱油; パラフィン油; その他
da: Olietype: Citronellaolie; Petroleum; Lampeolie; Mineralolie; Paraffinolie; Andet
lt-LT: Naftos produkto tipas: Citrinžolių aliejus; Žibalas; Lempos alyva; Mineralinė alyva; Skystas parafinas; Kita
bg-BG: Тип масло: Масло от цитронела; Керосин; Масло за лампа; Минерално масло; Парафиново масло; Други
zh-CN: 油型: 香茅油; 煤油; 灯油; 矿物油; 石蜡油; 其他
fi: Öljyn tyyppi: Sitronellaöljy; Kerosiini; Lamppuöljy; Mineraaliöljy; Parafiiniöljy; Muu
sv: Oljetyp: Citronellolja; Fotogen; Lampolja; Mineralolja; Paraffinolja; Övrigt
es: Tipo de aceite: Aceite de citronela; Queroseno; Aceite de lámpara; Aceite mineral; Aceite de parafina; Otros
en: Oil type: Citronella oil; Kerosene; Lamp oil; Mineral oil; Paraffin oil; Other
sk-SK: Typ oleja: Citronelový olej; Petrolej; Olej do lampy; Minerálny olej; Parafínový olej; Iné
nl: Olietype: Citronella-olie; Kerosine; Lampolie; Minerale olie; Paraffineolie; Andere
th: ประเภทน้ำมัน: น้ำมันตะไคร้หอม; น้ำมันก๊าด; น้ำมันตะเกียง; น้ำมันแร่; น้ำมันพาราฟิน; อื่นๆ
hu: Olaj típusa: Citromfűolaj; Kerozin; Lámpaolaj; Ásványi olaj; Paraffinolaj; Egyéb
sl-SI: Vrsta olja: Olje citronele; Kerozin; Za svetilko; Mineralno olje; Parafinsko olje; Drugo
nb: Oljetype: Sitronolje; Parafin; Lampeolje; Mineralolje; Parafinolje; Annet
vi: Loại dầu: Dầu sả; Dầu lửa; Dầu hỏa; Dầu khoáng; Dầu paraffin; Khác
ru: Тип масла: Масло цитронеллы; Керосин; Лампадное масло; Минеральное масло; Парафиновое масло; Другое
zh-TW: 油的類型: 香茅油; 煤油; 燈油; 礦物油; 石蠟油; 其他
el: Τύπος ελαίου: Έλαιο κιτρονέλλης; Κηροζίνη; Έλαιο λάμπας; Ορυκτέλαιο; Παραφινέλαιο; Άλλο
tr: Yağ türü: Sitronella yağı; Parafin; Lamba yağı; Mineral yağ; Parafin yağı; Diğer
hr-HR: Vrsta ulja: Ulje citronele; Kerozin; Ulje za svjetiljke; Mineralno ulje; Parafinsko ulje; Ostalo
pt-PT: Tipo de óleo: Óleo de citronela; Querosene; Petróleo de iluminação; Óleo mineral; Óleo de parafina; Outro
de: Öltyp: Citronellöl; Petroleum; Lampenöl; Mineralöl; Paraffinöl; Sonstiges
cs: Typ oleje: Citronelový olej; Petrolej; Lampový olej; Minerální olej; Parafínový olej; Jiné
it: Tipo di olio: Olio di citronella; Cherosene; Olio per lampade; Olio minerale; Olio di paraffina; Altro